臺灣臺北地方法院刑事判決
110年度訴字第524號
公  訴  人  臺灣臺北地方檢察署檢察官
被      告  陳世豪



上列被告因傷害案件，經檢察官聲請簡易判決處刑（110年度偵
字第7330號），本院認不宜逕以簡易判決處刑（110年度簡字第1
178號），改依通常程序審理，並判決如下：
    主  文
本件公訴不受理。
    理  由
一、聲請簡易判決處刑略以：被告陳世豪於民國109年11月4日2
    時30分許，在臺北市○○區○○路0段00號9樓錢櫃KTV樓梯間，
    因細故與告訴人黃冠飛發生爭執，先與告訴人黃冠飛面對面
    互相拉扯，告訴人林子涵則居中欲拉開2人，被告竟基於傷
    害之犯意，推倒告訴人黃冠飛、林子涵，致告訴人林子涵受
    有頭皮、唇、兩手、右臀、兩膝挫傷之傷害，再踢擊告訴人
    黃冠飛頭面部，致告訴人黃冠飛受有右側眼瞼及眼周圍區域
    挫傷、結膜下出血、臉部挫擦傷、頸部、前臂擦傷之傷害。
    因認被告陳世豪所為，係犯刑法第277條第1項之傷害罪嫌等
    語。
二、按檢察官就簡易判決處刑之聲請，與起訴有同一之效力，法
    院於審理後認應為不受理之諭知者，應適用通常程序審判之
    ，刑事訴訟法第451條第3項、第451條之1第4項但書第3 款
    、第452條定有明文。按告訴乃論之罪，告訴人於第一審辯
    論終結前，得撤回其告訴；又告訴或請求乃論之罪，未經告
    訴、請求或其告訴、請求經撤回或已逾告訴期間者，應諭知
    不受理之判決，並得不經言詞辯論為之，刑事訴訟法第238
    條第1項、第303條第3款、第307條分別定有明文。
三、查本件告訴人黃冠飛、林子涵告訴被告傷害案件，檢察官認
    被告係涉犯刑法第277條第1項之傷害罪嫌，依同法第287條
    前段之規定，須告訴乃論。茲被告與告訴人黃冠飛、林子涵
    均已達成調解，業據告訴人黃冠飛、林子涵具狀撤回告訴，
    此有新北市三重區調解委員會調解書、告訴人黃冠飛、林子
    涵所提之撤回告訴狀在卷可按（見本院110年度訴字第524號
    卷第86頁、第98至100頁），揆諸上開說明，本件爰不經言
    詞辯論，逕為諭知不受理之判決。
四、據上論斷，應刑事訴訟法第452條、第303條第3款、第307條
    ，判決如主文。
中　　華　　民　　國　　110 　年　　10　　月　　 5　　日
　　　　　　　　　刑事第四庭    審判長法　官  陳柏宇
　　　　　　　　　　
　　　　　　　　　                    法  官  曾名阜
　　　　　　　　　
　　　　　　　　　                    法  官  吳明蒼
以上正本證明與原本無異。
如不服本判決應於收受送達後20日內向本院提出上訴書狀，並應
敘述具體理由；其未敘述上訴理由者，應於上訴期間屆滿後20日
內向本院補提理由書（均須按他造當事人之人數附繕本）「切勿
逕送上級法院」。
　　　　　　　　　　　　　　　　書記官　陳韻宇
中　　華　　民　　國　　110 　年　　10　　月　　5 　　日